

Евгений Воропаев

29 лет

Junior frontend developer

Могилев, Беларусь

+375 44 700 86 32

Amidawolf@gmail.com

https://amidawolf.github.io

О себе

HTML/CSS-разработчик. Профильный опыт – около полугода. Основные знания получал в HTML-Academy, ссылка на профиль https://htmlacademy.ru/profile/id643017 . Во фронтенд перешёл из другой профессиональной области, потому все знания получал самостоятельно с нуля. Живо интересуюсь новыми технологиями, «правильной» семантической версткой, css-«фичами». Постоянно ищу новые знания, стремлюсь к развитию и действительно получаю от этого удовольствие. В портфолио пара учебных проектов, один коммерческий сайт и собственный сайт-портфолио.

Образование

БРУ, Могилев, Беларусь – неоконченное высшее Инженерный факультет заочного образования Кафедра «Автоматизированные системы управления» 2013-2014

Hard skills

HTML5/CSS3
JavaScript (basic)
jQuery (basic)
Responsive design/mobile first
Progressive enhancement/Graceful degradation
BEM
Git (basic)
LESS (basic)
W3C validation
Web Accessibility/ARIA

Soft skills

Дисциплинированность, управление временем Грамотное распределение усилий/постановка целей Стремление к самообучению Разрешение конфликтных, стрессовых ситуаций

Языки

Русский - родной Белорусский - C1 (продвинутый) Английский - A1+.

Опыт работы

HTML/CSS-разработчик - freelance. Ноябрь 2018 - настоящее время.

Директор ООО «Центр Архитектуры и Строительства» Май 2013 – настоящее время.

Основные обязанности:

Организация деятельности предприятия, управление и подбор персонала, поддержка в актуальном состоянии материально-технической базы, поиск и работа с заказчиками, контроль за исполнением работ, ведение финансовой деятельности предприятия.

Инженер ПТО

Апрель 2011 - Февраль 2013.

Основные обязанности:

Сметные работы, ценообразование, контроль качества производимых работ, подготовка к участию в тендерах, инженерное сопровождение на объектах строительства.